【裁判字號】    98,上易,1185
【裁判日期】    980729
【裁判案由】    違反毒品危害防制條例
【裁判全文】
臺灣高等法院臺中分院刑事判決        98年度上易字第1185號
                                    98年度上易字第1193號
上  訴  人
即  被  告  甲○○
上列上訴人因違反毒品危害防制條例案件，不服臺灣臺中地方法
院98年度易字第1276、1376號中華民國98年6月1日第一審判決（
起訴案號：臺灣臺中地方法院檢察署98年度毒偵字第721號；追
加起訴案號：98年度毒偵字第976號），提起上訴，本院判決如
下：
    主  文
上訴駁回。
    理  由
一、按依刑事訴訟法第三百五十條、第三百六十一條、第三百六
    十二條、第三百六十七條規定，不服地方法院之第一審判決
    而上訴者，須提出上訴書狀，並應敘述具體理由，為上訴必
    備之程式；其所提出之書狀未敘述上訴理由，或僅曾以言詞
    陳述上訴理由者，均應於上訴期間屆滿後二十日內補提理由
    書於第一審法院。第一審法院經形式審查，認逾期未補提上
    訴理由者，應定期間先命補正；逾期未補正者，為上訴不合
    法律上之程式，應以裁定駁回。倘已提出上訴理由，但所提
    非屬具體理由者，則由第二審法院以上訴不合法律上之程式
    ，判決駁回。而所謂具體理由，必係依據卷內既有訴訟資料
    或提出新事證，指摘或表明第一審判決有何採證認事、用法
    或量刑等足以影響判決本旨之不當或違法，而構成應予撤銷
    之具體事由，始克當之（例如：依憑證據法則具體指出所採
    證據何以不具證據能力，或依憑卷證資料，明確指出所為證
    據證明力之判斷如何違背經驗、論理法則）；倘僅泛言原判
    決認定事實錯誤、違背法令、量刑失之過重或輕縱，而未依
    上揭意旨指出具體事由，或形式上雖已指出具體事由，然該
    事由縱使屬實，亦不足以認為原判決有何不當或違法者（例
    如：對不具有調查必要性之證據，法院未依聲請調查亦未說
    明理由，或援用證據不當，但除去該證據仍應為同一事實之
    認定），皆難謂係具體理由，俾與第二審上訴制度旨在請求
    第二審法院撤銷、變更第一審不當或違法之判決，以實現個
    案救濟之立法目的相契合，並節制濫行上訴（最高法院九十
    七年度臺上字第八九二號刑事判決意旨參照）。
二、經查：本件上訴人即被告（下簡稱被告）甲○○於民國九十
    八年六月十一日向原審法院具狀提起上訴並敘明上訴理由，
    惟經核其所提出之上訴理由，僅陳述略稱：「朔其過往中華
    民國87年為二級毒品觀察勒戒，依法為五年後再犯，是可議
    二級毒品勒戒論否？為本人爭議疑惑之處，盼其從輕量刑，
    如蒙恩准，實感德便。」等語，提起上訴。
三、本院查：
  (一)被告因不服地方法院之第一審判決，而於九十八年六月十一
    日具狀向原審法院提起上訴並敘明上訴理由，則依刑事訴訟
    法第三百六十一條第二項條文、立法修正理由及上開最高法
    院判決意旨，被告倘已提出上訴理由，但所提非屬具體理由
    者，則由第二審法院以上訴不合法律上之程式，以判決駁回
    之。至於上訴理由是否具體，係屬第二審法院審查範圍，則
    不在命補正之列（參見法院辦理刑事訴訟案件應行注意事項
    第一百六十二點），合先敘明。
  (二)經核上開被告所提之上訴理由，要非屬所謂之具體理由（即
    必須依據卷內既有訴訟資料或提出新事證，具體指摘或表明
    第一審判決有何採證認事、用法或量刑等足以影響判決本旨
    之不當或違法，而構成應予撤銷之具體事由，始克當之【例
    如：依憑證據法則具體指出所採證據何以不具證據能力，或
    依憑卷證資料，明確指出所為證據證明力之判斷如何違背經
    驗、論理法則】，最高法院九十七年度臺上字第八九二號判
    決意旨參見）。被告在原審九十八年五月十八日審理時，均
    承認二次施用毒品之犯罪，復表明無證據聲請調查，有該筆
    錄在卷可稽。被告上訴意旨僅以其前於八十七年為二級毒品
    觀察勒戒，本案是否屬於五年內再犯，有此爭議疑惑云云，
    俱未依法指摘或表明第一審判決有何採證認事、用法或量刑
    等足以影響判決本旨之不當或違法，而構成應予撤銷之具體
    事由（且觀被告之臺灣高等法院被告前案紀錄表，並無被告
    曾於八十七年間施用毒品遭觀察勒戒之記錄，被告係於九十
    五年間因施用毒品案件，經檢察官送觀察勒戒，嗣認有繼續
    施用毒品之傾向，令入戒治處所施以強制戒治，於九十七年
    八月十八日停止戒治並交付保護管束，保護管束期間於九十
    七年十一月十日期滿未經撤銷視為執行完畢，被告於前開視
    為強制戒治執行完畢釋放後五年內，分別於九十八年一月十
    六日及二十日，再犯本案施用第二級毒品甲基安非他命之犯
    行，依毒品危害防制條例第二十條第三項規定，自均應依法
    論科，被告上訴意旨應有誤認）。揆諸上開最高法院判決意
    旨，及依「程序優先於實體」之刑事訴訟法原則，本件上訴
    自不合法定上訴程式，應予駁回，並不經言詞辯論為之。
據上論斷，應依刑事訴訟法第三百六十七條前段、第三百七十二
條，判決如主文。
中    華    民    國    98    年    7     月    29    日
            刑事第九庭  審判長法  官  江  德  千
                              法  官  康  應  龍
                              法  官  賴  妙  雲
以上正本證明與原本無異。
不得上訴。
                              書記官  蘇  昭  文
中    華    民    國    98    年    7     月    29    日


司法院資訊處製作；財團法人民間司法改革基金會備份。
